【裁判字號】    90,易,394
【裁判日期】    900629
【裁判案由】    傷害
【裁判全文】
臺灣屏東地方法院刑事判決                            九十年度易字第三九四號
    公  訴  人  臺灣屏東地方法院檢察署檢察官
    被      告  乙○○
右被告因傷害案件，經檢察官提起公訴（九十年度偵字第一三六三號），本院判決如
左：
     主  文
乙○○傷害人之身體，處拘役參拾日，如易科罰金，以參佰元折算壹日，緩刑貳年。
     事  實
一、乙○○與甲○○ (業已審結)於民國九十年一月二十三日二十時許，在屏東縣高
    樹鄉○○村○○路十四號乙○○住宅前，因細故發生爭執，乙○○竟基於傷害之
    犯意，與甲○○互相拉扯，進而扭打成一團，致甲○○受有四肢挫擦傷、左手虎
    口處７Ⅹ７公分腫痛、右膝５Ⅹ５公分擦傷等傷害。
二、案經甲○○訴由屏東縣警察局里港分局移送偵辦。
     理  由
一、訊據被告乙○○矢口否認有何傷害犯行，辯稱：我沒有動手打人，當天甲○○一
    到我家就衝過來打我，我並沒有打他，證人李漢盛及羅來可以證明，我不知道
    他為何會受傷，後來是朋友將我們二個拉開的云云。經查：右揭犯罪事實，業據
    告訴人甲○○指訴綦詳，復有甲○○提出之同慶醫院診斷證明書一紙在卷為憑。
    至被告雖以前詞置辯，而證人李漢盛、羅來亦到庭證稱，被告並未動手打告訴
    人云云，惟證人為被告之友人，其證言是否全然可採，非無斟酌之餘地，況且依
    證人羅來於本院審理中所證述：被告與甲○○衝突中，二人曾抱在一起等語，
    足認被告與告訴人曾有肢體上之接觸，再者，甲○○確因此次衝突受有外傷，倘
    被告未出手傷害甲○○，甲○○豈會有多處傷痕，另刑法所謂防衛行為，係指排
    除現在不法之侵害為必要條件，衡諸一般社會經驗法則，互毆係屬多數動作構成
    單純一罪而互為攻擊之傷害行為，縱令一方先行出手，而還擊一方在客觀上苟非
    單純對於現在不法之侵害為必要排除之反擊行為，因其本身即有傷害之犯意存在
    ，則對於其互為攻擊之還手反擊行為，自無主張防衛權之餘地，是被告既已自承
    係甲○○先出手傷害，則於甲○○傷害行為完成後，侵害顯已成過去，乃被告進
    而又與甲○○抱成一團並互相拉扯，如上所述，即無從分別何方為不法之侵害，
    被告實無主張防衛權之餘地。本件事證明確，被告所辯均不足採，其犯行堪予認
    定。
二、核被告所為，係犯刑法第二百七十七條第一項之傷害罪。爰審酌被告犯罪之動機
    、手段、造成甲○○受傷之程度及犯後態度等一切情狀，量處如主文所示之刑，
    並諭知易科罰金之折算標準。又被告前未曾受有期徒刑以上刑之宣告，有卷附被
    告全國前案紀錄表可按，本次係因一時失慮而罹刑章，本院認經此偵審程序，被
    告當已知所警惕，信無再犯之虞，併諭知緩刑二年，以啟自新。
據上論斷，應依刑事訴訟法第二百九十九條第一項前段、刑法第二百七十七條第一項
、第四十一條第一項前段、第七十四條第一款、罰金罰鍰提高標準條例第一條前段、
第二條，判決如主文。
本案經檢察官蔡龍榮到庭執行職務
中      華      民      國      九十      年     六     月    二十九    日
                                      臺灣屏東地方法院刑事第一庭
                                          法  官  包梅真
右正本證明與原本無異。
對於本判決如有不服應於收受送達後十日內向本院提出上訴書狀上訴於台灣高等法院
高雄分院並按他造當事人之人數附具繕本。
附錄法條：
刑法第二百七十七條第一項
傷害人之身體或健康者，處三年以下有期徒刑、拘役或一千元以下罰金。
                                          書記官  蔡進吉
中      華      民      國      九十      年    六      月    二十九    日


司法院資訊處製作；財團法人民間司法改革基金會備份。
